臺灣臺南地方法院新市簡易庭民事判決
110年度新簡字第197號
原      告  黃丁柱  
            楊尚虔  
被      告  鄭明宗  
上列當事人間請求損害賠償事件，經本院刑事庭以109年度附民
字第501號刑事附帶民事訴訟裁定移送前來，本院新市簡易庭於
民國110年7月29日言詞辯論終結，判決如下：
    主      文
一、被告應給付原告黃丁柱新臺幣10萬元，及自民國109年12月2
    4日起至清償日止，按週年利率百分之5計算之利息。
二、被告應給付原告楊尚虔新臺幣2萬5,000元，及自民國109年1
    2月24日起至清償日止，按週年利率百分之5計算之利息。
三、原告二人其餘之訴均駁回。
四、訴訟費用由被告負擔百分之18，餘由原告二人負擔。　　
五、本判決第一、二項得分別假執行。
六、原告黃丁柱其餘假執行之聲請駁回。　　
　　事實及理由
一、原告起訴主張：
　㈠被告於民國108年5月1日凌晨1時22分許，在臺南市○○區○○路0
    00號前，經警員即原告楊尚虔以妨害公務現行犯逮捕送至楠
    西分駐所後，於製作警詢筆錄之際，明知原告楊尚虔、黃丁
    柱是依法執行勤務之公務員，竟基於公然侮辱、侮辱公務員
    、誹謗及恐嚇之犯意，在不特定多數人可共見共聞之派出所
    內，以附表所示內容辱罵原告二人，足生損害於原告二人之
    人格及社會評價，並使原告黃丁柱心生畏懼，而致生危害於
    原告黃丁柱之生命、身體之安全（下稱系爭侵權行為）。
　㈡依據秘錄器攝錄之紀錄顯示，從當日凌晨1時35分至4時1分止
    ，短短2個半小時不到，被告飆罵之粗鄙話語及恐嚇言語中
    ，針對原告黃丁柱者有235句，針對原告楊尚虔者亦有14句
    ，被告故意汙衊原告黃丁柱配偶張淑岑，誣陷張淑岑與人有
    染，顯見被告目中無人，頑劣不冥且目無法紀，囂張狂妄之
    惡性，被告加害情節顯非輕微，原告二人所受痛苦絕非筆墨
    所能形容，人格以及尊嚴受到嚴重踐踏，原告二人感受到無
    比痛苦之難堪屈辱，至今仍無法釋懷。再者，系爭侵權行為
    也是對警員士氣的重大打擊，使得政府公權力之威信無法受
    到應有的尊重，對職司維護治安打擊犯罪之警察形象及社會
    評價更是嚴重貶抑及傷害，為此，依據民法第184條第1項前
    段、195條第1項提起本件訴訟等語。
　㈢聲明：
　⒈被告應給付原告黃丁柱新臺幣（下同）60萬元及自起訴狀繕
    本送達翌日起至清償日止，按週年利率百分之5計算之利息
    。
　⒉被告應給付原告楊尚虔10萬元及自起訴狀繕本送達翌日起至
    清償日止，按週年利率百分之5計算之利息。
　⒊第一項判決，原告黃丁柱願供擔保請准宣告假執行。　　
二、被告則抗辯以：原告二人請求之金額太高等語，並聲明：原
    告之訴駁回。
三、得心證之理由：
　㈠就原告主張系爭侵權行為存在一情，為被告所不爭執，並經
    本院依職權調閱本院刑事庭109年度簡字第3884號案件偵審
    卷宗詳閱屬實，是此部分事實自能先予認定。　
　㈡按因故意或過失不法侵害他人之權利者，負損害賠償責任；
    不法侵害他人之身體、健康、名譽、自由、信用、隱私、貞
    操，或不法侵害其他人格法益而情節重大者，被害人雖非財
    產上之損害，亦得請求賠償相當之金額，分別為民法第184
    條第1項前段、第195條第1項前段所明定。被告確有系爭侵
    權行為，並因而侵害原告二人之名譽，以及原告黃丁柱免於
    生命、身體安危恐懼之自由，已如前述，則依據上述規定，
    被告自應負擔侵權行為損害賠償責任。
　㈢次按被害人受有非財產上損害，請求加害人賠償相當金額之
    慰撫金時，法院對於慰撫金之量定，應斟酌實際加害情形、
    所造成之影響、被害人痛苦程度、兩造之身分、地位、經濟
    情形及其他各種狀況，以核定相當之數額。基此，本院具體
    審酌，系爭侵權行為發生前，被告另有毀損他人財物以及對
    執行公務之原告楊尚虔為強暴行為之情況，此節可參本院刑
    事庭109年度簡字第3884號判決；系爭侵權行為發生之期間
    非短，被告已經遭到上銬拘束，卻仍持續謾罵原告二人，以
    及侮辱、恐嚇原告黃丁柱，造成本應維護治安的楠西分駐所
    陷入紛亂，此有秘錄器影像畫面截圖31張（臺灣臺南地方檢
    察署108年度他字第4428號卷第93至108頁）在卷為證，可認
    原告二人承受極大的精神、心理壓力；系爭侵權行為明顯對
    於原告黃丁柱所造成的傷害程度較為嚴重，且被告迄今未能
    取得原告二人原諒。最後，考量兩造於言詞辯論期日所自陳
    之學歷、工作經歷以及經濟、家庭等（此部分涉及隱私，詳
    卷）一切情況，認為原告黃丁柱請求精神慰撫金60萬元，實
    屬過高，應核減為10萬元，原告楊尚虔請求精神慰撫金10萬
    元，亦顯過多，應核減為2萬5,000元，方稱允適，逾此部分
    請求，均不應准許。　　
　㈣末按給付無確定期限者，債務人於債權人得請求給付時，經
    其催告而未為給付，自受催告時起，負遲延責任。其經債權
    人起訴而送達訴狀，或依督促程序送達支付命令，或為其他
    相類之行為者，與催告有同一之效力；遲延之債務，以支付
    金錢為標的者，債權人得請求依法定利率計算之遲延利息。
    但約定利率較高者，仍從其約定利率；應付利息之債務，其
    利率未經約定，亦無法律可據者，週年利率為百分之5，民
    法第229條第2項、第233條第1項、第203條分別定有明文。
    查原告二人分別對被告請求損害賠償，均屬未定有給付期限
    之債務，則原告二人請求以刑事附帶民事起訴狀繕本送達（
    附民卷第43頁）翌日即109年12月24日起至清償日止，按週
    年利率百分之5計算遲延利息，確屬有據，應予准許。
四、綜上所述，原告二人依侵權行為之法律關係，請求被告分別
    賠償原告黃丁柱10萬元、原告楊尚虔2萬5,000元，及均自10
    9年12月24日起至清償日止，按週年利率百分之5計算之利息
    ，為有理由，應予准許，逾此部分之請求，則無理由，應予
    駁回。
五、本件原告二人勝訴部分，均為民事訴訟法第427條第1項規定
    適用簡易程序所為被告敗訴之判決，依同法第389條第1項第
    3款規定，均應依職權宣告假執行。原告黃丁柱就其勝訴部
    分雖聲明願供擔保請准宣告假執行，惟僅是促使本院職權之
    發動，並無准駁之必要，至原告黃丁柱敗訴部分，其假執行
    之聲請，因訴之駁回而失所附麗，應予駁回。　　　　
六、訴訟費用負擔之依據：民事訴訟法第79條。　　　
中　　華　　民　　國　　110 　年　　8 　　月　　19　　日
                  新市簡易庭    法    官  廖建瑋
以上正本係照原本作成。
如對本判決上訴，須於判決送達後20日內向本院提出上訴狀。如
委任律師提起上訴者，應一併繳納上訴審裁判費。　
中　　華　　民　　國　　110 　年　　8 　　月　　19　　日
                                書 記 官  鄭梅君
附表：
編 號 侮辱、誹謗、恐嚇之對象 侮辱、誹謗、恐嚇之言語 1 楊尚虔 侮辱內容： 「幹」、「幹你娘衝三小」、「你三小」、「你他媽的雞巴」、「垃圾孩子」 2 黃丁柱 1、侮辱內容： 「懶教主管」、「做主管做三小」、「幹」、「衝三小」、「龜兒子」、「臭俗仔」、「做烏龜」、「表兄弟」、「幹你娘祖媽」、「幹你祖媽」、「幹你娘的老雞巴」、「你娘水雞」、「你他媽的雞巴」、「你老婆去被別人幹，去給人幹，去給人騎」、「你老婆討客兄」、「他老婆被人踏」、「老婆和人一起用」、「副所長，你他媽的逼，妳張淑岑的雞巴奶頭很小粒，你他媽的逼龜兒子」、「幹，你做我表弟，幹，張淑岑那水雞也沒有很大洞，奶頭很小，你做我表弟」、「你有夠可憐，可惜180幾公分，戴綠帽還不知道」 2、誹謗內容： 「養別人的孩子，那女兒也不是他生的」、「他老婆就是張淑岑，沙田的人，現在竟然跟蔡阿輝亂來！那女兒也不是他生的，我點到這裡，還養的真高興，幹！你娘雞掰！跟人做表兄弟都還不知道！」 3、恐嚇內容： 「用槍射擊你」、「副所長我第一個找你開刀」、「副所長，你不幫我解開，你會有大事，你沙田的人，不然你會有大事」、「副所長，你不聽我的，你會後悔，你沙田的，你去吃素食我看過好幾次」